nb: Skjønnhet og helse > Helsestell > Tilbehør for biometrisk overvåkning > Tilbehør til blodsukkermålere: Oppløsning for blodsukkerkontroll; Blodsukkermåler etuier; Trekk og klistremerker til blodsukkermålere; Teststriper for blodsukker; Lansetter; Lansettapparater
el: Υγεία & ομορφιά > Φροντίδα υγείας > Αξεσουάρ βιομετρικής οθόνης > Αξεσουάρ μετρητή γλυκόζης αίματος: Διάλυμα ελέγχου γλυκόζης αίματος; Θήκες μετρητή γλυκόζης αίματος; Καλύμματα και αυτοκόλλητα μετρητή γλυκόζης αίματος; Ταινίες δοκιμής γλυκόζης αίματος; Νυστέρια; Συσκευές μετρήσεων δαχτύλου
ko: 건강/미용 > 건강 관리 > 생체신호 모니터 부대용품 > 혈당 측정기 부대용품: 혈당 검사 대조 용액; 혈당 측정기 케이스; 혈당 측정기 스킨 및 스티커; 혈당 검사지; 랜싯; 채혈기
it: Salute e bellezza > Salute > Accessori lettori biometrici > Accessori per misurazione glicemia: Soluzione per il controllo della glicemia; Custodie per glucometri; Skin e adesivi per glucometri; Strisce reattive per glicemia; Lancette; Pungidito
fr: Santé et beauté > Santé > Accessoires pour moniteurs biométriques > Accessoires pour lecteurs de glycémie: Solution de contrôle de la glycémie; Étuis pour lecteurs de glycémie; Coques et adhésifs décoratifs pour lecteurs de glycémie; Bandelettes de test de la glycémie; Lancettes; Autopiqueurs
hu: Egészség és szépség > Egészségügyi ellátás > Biometrikus felügyeleti eszköz kiegészítők > Vércukormérő-kiegészítők: Vércukor-szabályozó oldat; Vércukormérő tokok; Vércukormérő matricák és dekorok; Vércukortesztcsíkok; Szikék; Szúróeszközök
hr-HR: Zdravlje i ljepota > Briga za zdravlje > Pribor za biometrijske monitore > Pribor za mjerač razine glukoze u krvi: Otopina za kontrolu glukoze u krvi; Futrole za glukometar; Folije i naljepnice za glukometar; Trake za mjerenje glukoze u krvi; Lancete; Lancetari
lt-LT: Sveikata ir grožis > Sveikatos priežiūra > Biometrinių monitorių priedai > Gliukozės kiekio kraujyje matuoklių priedai: Gliukozės kiekio kraujyje kontrolinis tirpalas; Gliukozės matuoklio dėklai; Gliukozės matuoklio lipdukų rinkiniai; Gliukozės kiekio kraujyje tyrimo juostelės; Lancetai; Lancetai
ro-RO: Sănătate și frumusețe > Îngrijirea sănătății > Accesorii monitor biometric > Accesorii pentru glucometru: Soluție pentru controlul glicemiei; Huse pentru glucometre; Skinuri și stickere pentru glucometre; Bandelete pentru testarea glicemiei; Lanțete; Dispozitive de înțepare
ru: Красота и здоровье > Медицинские товары > Аксессуары для инструментов для измерения биометрических показателей > Аксессуары для глюкометров: Контрольные растворы для глюкометров; Чехлы для глюкометров; Наклейки и стикеры для глюкометров; Тест-полоски для глюкометров; Ланцеты; Ланцеты
de: Gesundheit & Schönheit > Gesundheitspflege > Zubehör für biometrische Messgeräte > Blutzuckermessung: Blutzucker-Kontrolllösung; Blutzuckermessgerät-Etuis; Blutzuckermessgerät-Skins & -Aufkleber; Blutzuckerteststreifen; Lanzetten; Stechhilfen
zh-CN: 保健/美容/卫生/护理 > 医疗保健 > 生物体征监测器配件 > 血糖仪耗材: 血糖仪质控液; 血糖仪保护盒; 血糖仪贴膜/贴纸; 血糖试纸; 采血针; 采血器
tr: Sağlık ve Güzellik > Sağlık Bakım > Biyometrik Monitör Aksesuarları > Şeker Ölçüm Cihazı Aksesuarları: Kan Şeker Düzeyi Kontrol Çözümleri; Kan Şekeri Ölçer Kılıfları; Kan Şekeri Ölçer Kaplamaları ve Çıkartmaları; Şeker Test Stripleri; Lansetler; İnsülin İğnesi
cs: Zdraví a krása > Zdravotní péče > Měřiče tělesných funkcí – příslušenství > Glukometry – příslušenství: Přípravky pro kontrolu krevního cukru; Pouzdra na glukometry; Kryty a nálepky na glukometry; Testovací proužky do glukometrů; Lancety; Odběrová pera
en: Health & Beauty > Health Care > Biometric Monitor Accessories > Blood Glucose Meter Accessories: Blood Glucose Control Solution; Blood Glucose Meter Cases; Blood Glucose Meter Skins & Stickers; Blood Glucose Test Strips; Lancets; Lancing Devices
vi: Sức khỏe và sắc đẹp > Chăm sóc sức khỏe > Phụ kiện thiết bị theo dõi sinh trắc > Phụ kiện đo lượng đường trong máu: Dung dịch kiểm soát đường huyết; Hộp đựng máy đo đường huyết; Decal và miếng dán máy đo đường huyết; Que thử đường huyết; Lưỡi chích; Bút lấy máu
da: Sundhed og skønhed > Sundhedspleje > Tilbehør til biometriske målere > Tilbehør til blodsukkermålere: Kontrolvæske til blodsukker; Blodsukkerapparat – etuier; Blodsukkerapparat – skins og klistermærker; Teststrips til blodsukker; Lancetter; Lancetter
pl: Zdrowie i uroda > Opieka zdrowotna > Akcesoria do monitorów funkcji życiowych > Akcesoria do glukometrów: Roztwory kontrolne do glukometrów; Etui na glukometry; Naklejki i skórki na glukometry; Paski do glukometrów; Lancety; Nakłuwacze
es: Salud y belleza > Cuidado de la salud > Accesorios para dispositivos biométricos > Accesorios para medidores de glucosa en sangre: Solución de control de glucosa en sangre; Estuches de medidor de glucosa en sangre; Vinilos y calcomanías para medidor de glucosa en sangre; Tiras para prueba de glucosa en sangre; Lancetas; Lancetas
sl-SI: Zdravje in lepota > Zdravje > Dodatki za biometrične monitorje > Dodatki za merilnike glukoze v krvi: Kontrolna raztopina za nadzor glukoze v krvi; Etuiji za merilnike glukoze v krvi; Obloge in nalepke za merilnike glukoze v krvi; Testni lističi za merjenje glukoze v krvi; Lancete; Lancete
ja: 美容・健康 > ヘルスケア > 医療用測定器関連用品 > 血糖値測定器関連用品: 血糖値測定器用コントロール液; 血糖測定器用ケース; 血糖測定器用スキン・ステッカー; 血糖値検査紙; ランセット; ランセット
pt-BR: Saúde e beleza > Cuidados com a saúde > Acessórios para monitor biométrico > Acessórios para medição de glicose: Solução de controle da glicose no sangue; Estojos para medidor de glicose; Capas e adesivos para medidor de glicose; Tiras para teste de glicose; Lancetas; Lancetadores
sv: Skönhet och hälsa > Hälsovård > Tillbehör till biometrimätare > Tillbehör till blodglykosmätare: Kontrollösning för blodglykos; Blodsockermätarfodral; Blodsockermätarskal och klistermärken; Testremsor för blodglykos; Lancetter; Lansetter
th: สุขภาพและความงาม > การดูแลสุขภาพ > อุปกรณ์เครื่องตรวจสอบชีวมิติ > อุปกรณ์เครื่องวัดกลูโคสในเลือด: โซลูชันควบคุมน้ำตาลกลูโคสในเลือด; กระเป๋าใส่เครื่องวัดน้ำตาลในเลือด; ฟิล์มและสติกเกอร์เครื่องวัดน้ำตาลในเลือด; แถบทดสอบกลูโคสในเลือด; เข็มเจาะเลือด; อุปกรณ์เจาะเลือด
sk-SK: Zdravie a krása > Starostlivosť o zdravie > Príslušenstvo pre biometrické monitory > Príslušenstvo pre glukomery: Kontrolný roztok na meranie hladiny glukózy v krvi; Puzdrá na glukomery; Skiny a nálepky na glukomery; Testovacie prúžky na meranie hladiny glukózy v krvi; Lancety; Odberové lancety
bg-BG: Здраве и красота > Грижа за здравето > Аксесоари за биометрични монитори > Аксесоари за глюкомери: Разтвор за контрол на кръвната захар; Калъфи за глюкомер; Облепки и стикери за глюкомер; Тест ленти за глюкомери; Ланцети; Ланцети
zh-TW: 保健與美容 > 健康照護 > 生物監測器配件 > 血糖機配件: 血糖控制溶液; 血糖計收納盒; 血糖計貼膜及貼紙; 血糖試紙; 採血針; 採血裝置
nl: Gezondheid en persoonlijke verzorging > Gezondheidszorg > Accessoires voor biometrische meters > Accessoires voor bloedglucosemeter: Vloeistof voor bloedsuikercontrole; Bloedglucosemeter hoezen; Bloedglucosemeter skins en stickers; Teststrips voor bloedglucose; Lancetten; Lancetapparaten
fi: Terveys ja kauneus > Terveydenhoito > Biometrisen monitorin lisätarvikkeet > Veren glukoosimittarin lisätarvikkeet: Veren glukoositason hallinta; Verensokerimittarin kotelo; Verensokerimittarin suojakuori ja tarra; Veren glukoositason testiliuskat; Lansetit; Lansetit
pt-PT: Saúde e beleza > Cuidados de saúde > Acessórios de monitorização biométrica > Acessórios de medição de glicose no sangue: Solução de controlo de glicose no sangue; Estojos para medidores de glicose; Capas e autocolantes para medidores de glicose; Faixas de teste de glicose no sangue; Lancetas; Dispositivos de lancetagem